# 求助陈版主：关于以下合同条款的修改，是否可以做总额法收入

提问人：lcx2456 时间：2020-12-09 10:44:00
1.雇员不是和劳务公司签订的劳务合同，劳务公司与实际用人单位签订服务协议，并将业务下包给另一家单位，并也签订服务协议，劳务公司是否可以做总额法收入？成本是否核算为应付职工薪酬？
1607481444(1).jpg1607481444(1).jpg (205.26 KB, 下载次数: 0)
前天 10:39 上传
b01fd6c3a3f3ab68fda205420781574.pngb01fd6c3a3f3ab68fda205420781574.png (167.69 KB, 下载次数: 0)
前天 10:41 上传
2.雇员是和劳务公司签订的劳务合同，劳务公司与实际用人单位签订项目外包合同，固定了总价，劳务公司是否可以作为总额法收入？成本是否核算为应付职工薪酬？
c323aacc75a5fb9af6191a92088de71.pngc323aacc75a5fb9af6191a92088de71.png (147.6 KB, 下载次数: 0)
前天 10:44 上传

回答人：chenyiwei
昨天已回复过你的类似问题。
从你现在贴出的合同条款来看，工作时间、服务地点、服务内容等均由甲方决定，表明本企业（乙方）完全不能控制或主导劳务人员为甲方提供的服务。本企业实质上只是提供外包的HR服务，所以应采用净额法确认收入。